【裁判字號】    92,訴,207
【裁判日期】    921110
【裁判案由】    違反毒品危害防制條例
【裁判全文】
臺灣花蓮地方法院刑事判決                          九十二年度訴字第二七號
    公  訴  人  臺灣花蓮地方法院檢察署檢察官
    被      告  乙○○
右列被告因違反毒品危害防制條例案件，經檢察官提起公訴（九十二年度戒毒偵字第
七號），經本院合議庭裁定依簡式審判程序審理後，判決如左︰
    主  文
乙○○連續施用第一級毒品，累犯，處有期徒刑柒月，扣案之海洛因參包（淨重共計
玖點參玖公克）、參小包（淨重共計壹點肆陸公克），沒收銷燬之；注射針筒壹支、
橡皮管壹條，均沒收。
    事  實
一、乙○○曾因違反槍砲彈藥刀械管制條例案件及竊盜案件，分別經台灣高等法院花
    蓮分院以八十六年度上訴字第二０九號及本院以八十七年度訴字第二號判處有期
    徒刑二年及十月確定後，接續執行至民國八十九年九月十一日縮刑期滿執行完畢
    。又乙○○前因施用毒品案件，經依裁定送觀察、勒戒後，認無繼續施用毒品之
    傾向，而由本院於八十七年九月一日以八十六年度訴字第四四六號判決免刑確定
    ，乙○○竟然又基於施用第一級毒品的概括犯意，自九十年十月間某日起至九十
    一年四月十四日某時止，在花蓮縣吉安鄉等處連續施用第一級毒品海洛因多次，
    為警先於九十一年四月七日在行政院衛生署花蓮醫院Ｘ光室（因另涉竊盜案於警
    詢中毒癮發送該院），於其所著之長褲口袋內查獲扣得第一級毒品海洛因三包（
    合計淨重九點三九公克）；後於九十一年四月十五日十九時三十分許，在花蓮市
    ○○○路一九二號海濱大飯店前，又查獲並扣得第一級毒品海洛因三小包（合計
    淨重一點四六公克）、注射針筒乙支、橡皮管乙條，本院據此以九十一年度毒聲
    字第一九九號裁定送觀察、勒戒後，認有繼續施用毒品之傾向，再以九十一年度
    毒聲字第三二八號裁定送強制戒治。
二、案經花蓮縣警察局花蓮分局報告台灣花蓮地方法院檢察署檢察官偵查起訴。
    理  由
一、被告乙○○對於在右述的時間、地點連續施用第一級毒品海洛因的犯罪事實，都
    已經坦白承認，並經證人李金得於警詢中證述詳盡，而且扣案共六包的白粉經檢
    驗的結果，均為第一級毒品海洛因，亦有法務部調查局九十一年五月十七日調科
    壹字第二八００００三六八號、第000000000號鑑定通知書各一紙附卷
    可查，此外，並有扣案之注射針筒乙支、橡皮管乙條，以及查獲現場照片數張附
    卷可證，足以佐證被告自白的真實性。而被告先前因為施用毒品案件，經過觀察
    、勒戒後，認為沒有繼續施用毒品之傾向，經本院為免刑判決確定後，又在五年
    之內，再犯本件施用毒品犯行，而經本院裁定執行觀察、勒戒後，因認為被告有
    繼續施用毒品傾向，復裁定送強制戒治的事實，有本院裁定二紙、台灣花蓮看守
    所附設勒戒處所九十一年四月二十六日花所總字第０九一００００八０七號函送
    之有無繼續施用毒品傾向證明書、台灣花蓮地方法院檢察署刑案資料查註記錄表
    以及台灣高等法院被告全國前案紀錄表各一份附在卷內可供參酌，本件事證明確
    ，被告於五年之內再犯施用毒品的行為可以認定。
二、被告乙○○的行為所觸犯的罪名是：毒品危害防制條例第十條第一項的施用第一
    級毒品罪。被告持有第一級毒品海洛因是為了要施用，持有行為應為施用毒品的
    犯行所吸收，不另論處。又被告先後多次施用第一級毒品的犯罪行為，犯罪時間
    接近，觸犯的是構成犯罪要件相同的罪名，顯然是基於概括的犯意所為，為連續
    犯，應依刑法第五十六條規定，論以一罪。而被告曾因違反槍砲彈藥刀械管制條
    例案件及竊盜案件，分別經台灣高等法院花蓮分院以八十六年度上訴字第二０九
    號及本院以八十七年度訴字第二號判處有期徒刑二年及十月確定後，接續執行至
    八十九年九月十一日縮刑期滿執行完畢的事實，有前述台灣花蓮地方法院檢察署
    刑案資料查註記錄表以及台灣高等法院被告全國前案紀錄表各一份在卷可查，被
    告在五年之內再犯本件有期徒刑以上的罪名，為累犯，依刑法第四十七條的規定
    ，應加重其刑度。本院審酌施用毒品係屬於自殘行為，被告之前已經因施用毒品
    案件，經過觀察勒戒之後還是再犯本案，然而被告犯後坦承犯行，且因此次施用
    毒品行為接受強制戒治後，於九十一年一月二十一日停止戒治付保護管束至九十
    二年五月十五日期滿為止，均未再施用毒品，此有被告之保護管束執行卷宗一份
    在卷可按，顯見其於本次犯行後確實有悔改戒除吸毒惡習的決心，犯後態度良好
    等一切情狀，從輕量處如主文所示之刑。
三、九十一年四月七日扣案的海洛因三包（經鑑定結果淨重共計為九點三九公克）、
    同年月十五日扣案的海洛因三小包（經鑑定結果淨重共計為一點四六公克）都是
    第一級毒品，應依毒品危害防制條例第十八條第一項前段規定，宣告沒收銷燬之
    ，又扣案的注射針筒乙支、橡皮管乙條，是被告所有供施用第一級毒品海洛因所
    用之工具，業據其陳明在卷，應依刑法第三十八條第一項第二款規定宣告沒收。
據上論斷，應依刑事訴訟法第二百九十九條第一項前段、第二百七十三條之一第一項
，毒品危害防制條例第十條第一項、第十八條第一項前段，刑法第十一條前段、第五
十六條、第四十七條、第三十八條第一項第二款，判決如主文。
本案經檢察官甲○○到庭執行職務。
中      華      民      國    九十二    年      十一      月     十     日
                              臺灣花蓮地方法院刑事第三庭
                                  法    官    陳  雅  敏
右正本證明與原本無異。
如對本判決不服，應於送達後十日內，向本院提出上訴狀。（應抄附繕本）
                                  法院書記官
中      華      民      國    九十二    年      十一      月     十     日
附錄本判決論罪之法律條文：
毒品危害防制條例第十條：
施用第一級毒品者，處六月以上五年以下有期徒刑。
施用第二級毒品者，處三年以下有期徒刑。
毒品危害防制條例第十八條第一項：
查獲之第一、二級毒品及專供製造或施用第一、二級毒品之器具，不問屬於犯人與否
，均沒收銷燬之；查獲之第三、四級毒品及製造或施用毒品之器具，無正當理由而擅
自持有者，均沒入銷燬之。但合醫藥、研究或訓練之用者，得不予銷燬。


司法院資訊處製作；財團法人民間司法改革基金會備份。
